臺灣臺中地方法院刑事判決　　　　　 100年度交簡上字第10號
上　訴　人　臺灣臺中地方法院檢察署檢察官
被　　　告　張俊暉
上列上訴人因被告公共危險案件，不服本院臺中簡易庭99年度中
交簡字第2200號中華民國99年11月11日第一審簡易判決（聲請簡
易判決處刑案號：臺灣臺中地方法院檢察署99年度撤緩偵字第40
3號），提起上訴，本院管轄之第二審合議庭判決如下：
    主    文
上訴駁回。
    犯罪事實
一、張俊暉於民國98年10月10日凌晨1時許，在其友人位在臺中
    市○○街住處內飲用啤酒2罐後，已達不能安全駕駛動力交
    通工具之程度，猶於同日清晨4時許，騎乘其所有之車牌號
    碼YIC-313號重型機車上路欲返回住處，於同日清晨4時20分
    許行經臺中市○○路○段逢甲橋上時，適有鄭雅云騎乘其所
    有之車牌號碼KBS-969號重型機車亦沿東山路1段同向行駛在
    前方，因路上突然有犬隻闖入而緊急剎停，在後方之張俊暉
    因疏未注意車前狀況，復因酒後注意力減低，所騎乘之重型
    機車不慎自後方追撞前方鄭雅云已剎停之機車後車身，致鄭
    雅云人車倒地並受有傷害（所涉過失傷害部分，未據被害人
    鄭雅云提出告訴）。嗣經警據報到場處理，於同日清晨5時
    09分許，測得張俊暉呼氣所含酒精濃度達每公升0.63毫克，
    始查悉上情。
二、案經臺中市警察局（現改制為臺中市政府警察局）第五分局
    報告臺灣臺中地方法院檢察署檢察官偵查後聲請簡易判決處
    刑。
    理    由
一、上揭犯罪事實，業據被告張俊暉於警詢、偵查及本院審理中
    坦承不諱，核與證人鄭雅云於警詢時指述之情節相符，並有
    臺中市警察局（現改制為臺中市政府警察局）第五分局東山
    派出所員警職務報告書、酒精濃度檢測單、刑法第185條之3
    案件酒測觀察紀錄表、中市警交字第GE0000000號舉發違反
    道路交通管理事件通知單影本、執行交通違規移置保管車輛
    收據影本、道路交通事故現場圖、道路交通事故調查報告表
    （一）、（二）、財團法人慈濟綜合醫院臺中分院診斷證明
    書、車牌號碼YIC-313號車籍查詢－基本資料詳細畫面、證
    號查詢機車駕駛人各1份及現場照片8張在卷可稽，足見被告
    之自白確與事實相符，堪予採信。本件事證明確，被告犯行
    洵堪認定，應依法論科。
二、核被告張俊暉所為，係犯刑法第185條之3之公共危險罪。上
    訴人上訴意旨固以：「原審判決判處被告服用酒類，不能安
    全駕駛動力交通工具而駕駛，處拘役20日，如易科罰金，以
    新臺幣（下同）1千元折算1日，故非無見。按刑事審判旨在
    實現刑罰權分配之正義，故事實審法院對於被告之量刑，應
    符合比例、平等及罪刑相當原則，使輕重得宜，罰當其罪。
    又法律上屬於自由裁量之事項，並非概無法律性之拘束。自
    由裁量係於法律一定之外部性界限內（以定執行刑言，即不
    得違反刑法第51條之規定）使法官具體選擇以為適當之處理
    ；因此在裁量時，必須符合所適用之法規之目的。更進一步
    言，須受法律秩序之理念所指導，此亦即所謂之自由裁量之
    內部性界限（最高法院80年臺非字第473號判例要旨及98 年
    度臺上字第6497號判決要旨參照）。經查：被告於案發時，
    騎乘車牌號碼YIC-313號重型機車，因不勝酒力致操控能力
    降低，追撞前方由鄭雅云駕駛之車牌號碼KBS-969號重型機
    車，致鄭雅云受有傷害（過失傷害部分未據告訴）。被告之
    行為已實際危害他人之生命安全，其犯罪情節顯較一般單純
    由警方攔檢告發之服用酒類不能安全駕駛之案件重大。再者
    ，被告前經本署檢察官為緩起訴處分，其於緩起訴期間內，
    未依規定履行緩起訴處分之附帶條件，顯見其主觀上漠視國
    家公權力所賦予其暫緩起訴之機會。被告不僅無端耗費司法
    程序資源，亦難認其犯後態度良好。另被告酒後駕車經測得
    吐氣中酒精濃度達0.63MG/L，原審輕判拘役20日，已遠低於
    實務上之一般量刑基準，且漏未審酌被告已額外耗費緩起訴
    之司法程序，除有違量刑比例性外，亦無法達到刑罰矯正之
    效果，爰提起上訴，請改判較重之刑」等語。惟按刑罰之量
    定，固應審酌刑法第57條所列各款事由及一切情狀，為酌量
    輕重之標準，並非漫無限制，惟量刑輕重係屬事實審法院得
    依職權自由裁量之事項，苟已斟酌刑法第57條各款所列情狀
    而未逾越法定刑度，不得遽指為違法；且在同一犯罪事實與
    情節，如別無其他加重或減輕之原因，下級審量定之刑，亦
    無過重或失輕之不當情形，則上級審法院對下級審法院之職
    權行使，原則上應予尊重（最高法院72年臺上字第6696號、
    75年臺上字第7033號判例及85年臺上字第2446號判決意旨參
    照）。經查，本案原審既以被告罪證明確，適用刑法第185
    條之3、第41條第1項前段等規定予以論罪，判處被告張俊暉
    拘役20日，如易科罰金，以新臺幣1,000元折算1日。核其認
    事用法及量刑既在法定刑之內，並未逾法律規定之範圍，且
    無明顯違背正義，而量刑本屬法院就個案為裁量之職權，難
    謂有何違法失當之處，則揆諸上開實務見解意旨，當應予維
    持。基此，上訴人未能具體指摘原判決之認事用法有何疏漏
    或違誤之處，即對原判決提起上訴，認原審所為之量刑過輕
    有所不當，自屬無理由，應予駁回。
據上論斷，應依刑事訴訟法第455條之1第1項、第3項、第368條
，判決如主文。
本案經檢察官陳雅瑩到庭執行職務。
中    華    民    國   100    年    4     月    7     日
                  刑事第十一庭  審判長法  官  江奇峰
                                      法  官  廖純卿
                                      法  官  林學晴
以上正本證明與原本無異
不得上訴。
                                      書記官  簡雅文
中    華    民    國   100    年    4     月    7     日